臺灣臺北地方法院刑事判決　　　　　　　　　　　　　九十三年度訴字第三一六號
　　公　訴　人　臺灣臺北地方法院檢察署檢察官
　　被　　　告　甲○
　　　　　　　　　　　　入出境.
右列被告因違反臺灣地區與大陸地區人民關係條例等案件，經檢察官提起公訴（九十
三年度偵字第二三六九號），被告於準備程序中就被訴事實為有罪之陳述，本院合議
裁定以簡式審判程序判決如左：
    主  文
甲○共同違反不得使大陸地區人民非法進入臺灣地區之規定，處有期徒刑月，如易
科罰金，以佰元折算壹日。緩刑貳年。
    事  實
一、甲○為大陸地區女子，為進入臺灣地區賺錢，於民國九十二年五月初某日，交付
    人民幣二萬七千元予姓名、年籍不詳自稱「鄭先生」之大陸地區成年男子，作為
    假結婚至臺灣地區非法打工之代價，「鄭先生」則介紹臺灣地區人民乙○○（另
    行審結）與其辦理假結婚。甲○、乙○○及「鄭先生」共同基於行使使公務員登
    載不實之公文書之概括犯意及使大陸地區人民非法進入臺灣地區之犯意聯絡，明
    知甲○與乙○○彼此均無結婚之真意，惟為達使甲○入境臺灣之目的，雙方乃通
    謀虛偽於同年五月十九日，在大陸地區福建省福州市辦理結婚手續，並領得大陸
    地區福建省福州市公證處發給之結婚公證書、結婚證明書。嗣乙○○於同年五月
    二十六日先行返台，明知前開結婚資料內容並不實在，為使甲○來台，由乙○○
    於同年六月六日持大陸地區出具之結婚公證書，向財團法人海峽交流基金會（下
    稱海基會）申請驗證，取得海基會證明，旋於同年六月十日，持上開結婚公證書
    、結婚證明及海基會之證明，並填具結婚登記申請書，向臺北縣新店市戶政事務
    所申請辦理結婚之
    實事項登載於職務上所掌之
    政機關對於
    不實之
    海基會之證明等文件，填具大陸地區人民進入臺灣地區旅行證申請書，持向內政
    部警政署入出境管理局（下稱境管局）行使，以配偶來臺探親為由，申請甲○以
    配偶名義入境，致使不知情之境管局人員於前揭九十二年六月十日之旅行證申請
    書上載載「民國九十二五月十九日結婚」之不實事項，並據以核發旅行證，而使
    甲○得以於九十二年九月三日行使該不實之旅行非法入境臺灣地區，足以生損害
    於境管局對於入出境資料管理之正確性。嗣因甲○未申請工作證即受郭美玲（另
    案偵辦）僱用從事照護工作為警查獲，而查悉前情。
二、案經臺北縣政府警察局新店分局報請臺灣臺北地方法院檢察署檢察官偵查起訴，
    經訊問甲○後，甲○自白犯罪，本院合議庭裁定以簡式程序判決。
    理  由
一、右開犯罪事實，業據被告甲○於警訊、檢察官訊問及本院審理時時均坦承不諱，
    核與同案被告乙○○供述之情節相符，復有大陸地區福逼省福州市公證處九十二
    年五月二十日結婚證明書、公證書、海基會九十二年六月六日證明書、結婚登記
    申請書、
    甲○之中華民國旅行證（均影本）各一件及國人入出境端末查詢報表二紙在卷可
    憑，足認被告出於任意性之自白與事實相符，應堪採信。本件事證明確，被告犯
    行洵堪認定。
二、按「台灣地區與大陸地區人民關係條例第七十九條第一項處罰違反同條例第十五
    條第一款所定使大陸地區人民非法進入台灣地區罪，凡非經合法手續進入者皆包
    含之，上訴人使大陸地區人民以假結婚真入境之脫法方式，進入臺灣地區，即該
    當本罪」，此有最高法院九十二年度臺上字第四○號著有刑事判決可資參照。次
    按，大陸地區人民非經主管機關許可，不得進入臺灣地區，臺灣地區與大陸地區
    人民關係條例第十條第一項定有明文；而大陸地區人民，其父母、配偶或子有在
    臺灣地區設有
    可辦法第三條第一項第三款亦定有明文。是乙○○為使被告甲○依上開規定入境
    臺灣地區而與甲○辦理假結婚，並向戶政機關登記，嗣復以該公務員登載不實事
    項之文書申請來臺，藉以規避對大陸地區人民進入臺灣地區之管制，仍屬非法入
    境。核被告甲○及乙○○、「鄭先生」所為，均係犯刑法第二百十六條、第二百
    十四條之行使使公務員登載不實文書罪，及臺灣地區與大陸地區人民關係條例第
    七十九條第一項之罪。被告甲○與乙○○、「鄭先生」就前開犯行有犯意聯絡與
    行為分擔，為共同正犯。彼等使公務員登載不實之低度行為，均應為行使之高度
    行為所吸收，均不另論罪。其先後二次行使使公務員登載不實文書犯行，時間緊
    接，方法相同，觸犯構成要件相同之罪名，顯係基於概括之犯意而為之，為連續
    犯，應依刑法第五十六條之規定論以一罪。被告甲○所犯上開二罪間有方法目的
    之裁判上一罪關係，應從一重論以臺灣地區與大陸地區人民關係條例第七十九條
    第一項違反同條例第十五條第一款所定使大陸地區人民非法進入臺灣地區罪處斷
    。爰審酌被告甲○於警詢、偵查及本院審理中坦承犯行，甚有悔意，犯後態度良
    好，其智識程度等一切情狀，量處如主文所示之刑，並諭知易科罰金之折算標準
    。末查，被告甲○未曾受有期徒刑以上刑之宣告，有臺灣高等法院被告全國前案
    紀錄表一份在卷可稽，經此教訓當知所警惕而無再犯之虞，本院因認對其所宣告
    之刑，以暫不執行為適當，爰併予宣告緩刑二年，以勵自新。
據上論斷，應依刑事訴訟法第二百七十三條之一第一項、第二百九十九條第一項前段
，臺灣地區與大陸地區人民關係條例第七十九條第一項，刑法第十一條前段、第二十
八條、第五十六條、第二百十六條、第二百十四條、第五十五條、第四十一條第一項
前段、第七十四條第一款，罰金罰鍰提高標準條例第一條前段、第二條，判決如主文
。
本案經檢察官呂朝章到庭執行職務。
中      華      民      國      九十三      年     五    月     十二    日
                                臺灣臺北地方法院刑事第十三庭
                                            法  官  陳慧萍
右正本證明與原本無異。
                                            書記官  何適熹
中      華      民      國      九十三      年     五    月     十三    日
附錄本案論罪科刑法條全文：
臺灣地區與大陸地區人民關係條例第七十九條
違反第十五條第一款規定者，處五年以下有期徒刑、拘役或科或併科新臺幣五十萬元
以下罰金。
以犯前項之罪為常業者，處一年以上七年以下有期徒刑，得併科新臺幣一百萬元以下
罰金。
第一項之未遂犯罰之。
臺灣地區與大陸地區人民關係條例第十五條
下列行為不得為之：
一  使大陸地區人民非法進入臺灣地區。
二  明知臺灣地區人民未經許可，而招攬使之進入大陸地區。
三  使大陸地區人民在臺灣地區從事未經許可或與許可目的不符之活動。
四  僱用或留用大陸地區人民在臺灣地區從事未經許可或與許可範圍不符之工作。
五  居間介紹他人為前款之行為。
中華民國刑法第二百十六條
（行使偽造變造或登載不實之文書罪）
行使第二百十條至第二百十五條之文書者，依偽造、變造文書或登載不實事項或使登
載不實事項之規定處斷。
中華民國刑法第二百十四條
（使公務員登載不實罪）
明知為不實之事項，而使公務員登載於職務上所掌之公文書，足以生損害於公眾或他
人者，處三年以下有期徒刑、拘役或五百元以下罰金。
